【裁判字號】    98,中簡上,728
【裁判日期】    980915
【裁判案由】    傷害等
【裁判全文】
臺灣臺中地方法院刑事判決           98年度中簡上字第728號
上  訴  人  臺灣臺中地方法院檢察署檢察官
被      告  丙○○
被      告  甲○○
上上訴人因被告傷害等案件，不服臺灣臺中地方法院簡易庭98年
度中簡字第1944號中華民國98年6月8日第一審簡易判決（聲請案
號：台灣台中地方法院檢察署98年度偵字第6552號），提起上訴
，本院管轄之第二審合議庭判決如下：
    主    文
原判決關於丙○○部分撤銷。
丙○○犯傷害罪，處有期徒刑參月，如易科罰金，以新台幣壹仟
元折算壹日；又犯公然侮辱罪，處拘役參拾日，如易科罰金，以
新台幣壹仟元折算壹日。
其餘上訴駁回。
    事    實
一、丙○○因不滿乙○○所屬之凱大工程有限公司（下稱凱大公
    司）積欠工程款未付，糾同甲○○及吳秀燕、林碧殷等工人
    ，於民國98年1月22日下午，前往臺中縣大里市○○○路296
    號旁「舜元帝磐」工地，向乙○○索討工程款，因而與乙○○發生爭執，丙○○竟基於公然侮辱之故意，大聲斥責乙○○：「壞查某」、「幹你娘」等語，致乙○○名譽受損；另
    基於傷害人身體之故意，以徒手毆打乙○○，致乙○○因而
    受有胸壁挫傷、臉、頭皮及頸部挫傷等傷害。甲○○見丙○○向乙○○催討工程款未果，亦單獨基於公然侮辱之故意，
    以「低級」、「眾人幹」、「壞查某」、「給人弄」、「下
    賤」等言詞辱罵乙○○，致乙○○名譽受損。
二、案經乙○○訴由臺中縣警察局霧峰分局報請台灣台中地方法
    院檢察署檢察官聲請簡易判決處刑。
    理    由
一、被告丙○○於本院準備程序中矢口否認有前揭犯行，被告甲○○則坦承有前開犯罪事實，被告丙○○辯稱：伊並沒有罵
    乙○○三字經，也沒有打她云云。經查，上開犯罪事實，業
    據證人即告訴人乙○○於偵查中證述在卷，核與證人莊高榜
    、吳秀燕、林碧殷於偵查中之證述情節相符（證人乙○○、
    莊高榜、吳秀燕等四人於偵查中之陳述，係被告以外人於審
    外之陳述，惟其四人之陳述，係於偵查中向檢察官所為陳述
    ，業經具結在卷，且證人乙○○另提出診斷證明書，被告亦
    未對其四人之陳述提出異議，並無顯不可信之情形，依刑事
    訴訟法第159條之一第二項之規定，其四人於偵查中向檢察
    官所為陳述有證據能力），並有仁愛醫療財團法人大里仁愛
    醫院出具之診斷證明書在卷可按，被告丙○○所辯顯係事後
    卸責之詞，不足採信，事證明確。被告2人犯行，均堪以認
    定。
二、核被告丙○○所為，係犯刑法第277條第1項之傷害罪，及同
    法第309條第1項之公然侮辱罪。被告甲○○所為，係犯刑法
    第309條第1項之公然侮辱罪。被告丙○○所犯上開2罪間，
    犯意各別、行為不同，應予分論併罰。
三、被告丙○○部分
（一）原審予以論罪科刑，固非無見，惟被告丙○○另於97年12
      月25日對被害人乙○○、莊高榜二人犯恐嚇罪，經本院台
      中簡易庭於98年4月9日判處拾役伍拾日確定，有本院98年
      度中簡字第1272號判決書一份在卷可參，於97年12月31日
      對告訴人所共同經營之凱大公司另犯妨害名譽案件，經本
      院台中簡易庭於98年6月8日判處拘役三十日確定，亦有本
      院台中簡易庭98年度中簡字第1943號判決書一份在卷足稽
      ，被告仍再對告訴人為本件犯行，視法律如無物，而原審
      僅對被告丙○○傷害部分量處拘役伍拾伍日，公然侮辱部
      分量處罰金伍仟元，罪刑尚非相當，檢察官上訴意旨亦指
      摘於此，其上訴為有理由，關於被告丙○○部分自應由本
      院予以撤銷改判。爰審酌被告素行不佳，有台灣高等法院
      被告前案紀錄表在卷可參，其竟因工程款糾紛不思以合法
      方式尋求解決，一再訴諸非法手段，本案尚且造成告訴人
      身體實質傷害，及犯後否認犯罪，亦未賠償告訴人之民事
      損害等一切情狀，量處被告丙○○如主文第二項所示之刑
      ，並均諭知易科罰金之折算標準。
（二）被告丙○○經合法傳喚，無正當之理由不到庭，爰不待其
      陳述，逕行判決。
四、被告甲○○部分
    原審以被告甲○○犯行明確，而依刑事訴訟法第449條第1項
    、第454條第2項，刑法第309條第1項、第42條第3項，刑法
    施行法第1條之1之規定，並審酌被告甲○○雖於77年間因贓
    物案經判處有期徒刑參月確定，並已執行完畢，惟其後即未
    再犯罪，有台灣高等法院被告前案紀錄表在卷可參，因工程
    款糾紛始犯本罪，及其所生損害，目前仍未與告訴人和解等
    一切情狀，認量被告甲○○罰金新台幣伍仟元，如易服勞役
    以新台幣壹仟元折算壹日，其認事用法，洵無違誤，量刑亦
    稱允當，檢察官上訴意旨認為被告甲○○公然侮辱告訴人之
    用語毒辣，嚴重損害告訴人之名譽等語，惟觀之被告甲○○
    公然侮辱被告之用語均為一般台灣人罵人用詞，尚無特別嚴
    重之處，原審量刑並無不妥，上訴人之上訴尚非有理由，應
    予駁回。
五、據上論斷，應依刑事訴訟法第四百五十五條之一第一項、第
    三項、第三百六十九條第一項前段、第三百六十四條、第二
    百九十九條第一項前段、第三百七十一條、第三百六十八條
    ，刑法第二百七十七條第一項、第三百零九條第一項、第四
    十一條第一項前段，刑法施行法第一條之一，判決如主文。
中    華    民    國    98    年    9     月    15    日
                  刑事第一庭    審判長法  官  林宜民
                                      法  官  許惠瑜
                                      法  官  林清鈞
上正本證明與原本無異。
本件不得上訴。
                                      書記官  陳貴卿
中    華    民    國    98    年    9     月    15    日
附錄本案論罪科刑法條全文
中華民國刑法第277條第1項
傷害人之身體或健康者，處 3 年以下有期徒刑、拘役或 1 千元
以下罰金。
中華民國刑法第309條第1項
公然侮辱人者，處拘役或 3 百元以下罰金。


司法院資訊處製作；財團法人民間司法改革基金會備份。
